臺灣臺中地方法院民事判決　九十一年度訴字第二七八一號
　　原　　　告　　午○○
　　訴訟代理人　　陳益軒律師
　　複　代理人　　申○○
　　被　　　告　　宙○○
　　　　　　　　　乙○○
　　　　　　　　　卯○○
　　　　　　　　　壬○○
　　訴訟代理人　　己○○
　　被　　　告　　甲○○○
　　　　　　　　　地○○
　　　　　　　　　天○○
　　　　　　　　　宇○○
　　　　　　　　　亥○○
　　　　　　　　　子○○
　　　　　　　　　巳○○
　　　　　　　　　辛○○
　　　　　　　　　辰○○
　　　　　　　　　丑○○
　　　　　　　　　戌○○
　　　　　　　　　戊○○
　　　　　　　　　未○○
　　　　　　　　　庚○○
　　　　　　　　　丙○○
　　　　　　　　　丁○○
　　　　　　　　　癸○○
　　訴訟代理人　　李振祥律師
　　被　　　告　　酉○○
　　　　　　　　　中邑產業開發股份有限公司
　　法定代理人　　陸文傑
　　兼訴訟代理人　寅○○
右當事人間請求分割共有物事件，本院於民國九十三年四月二十七日言詞辯論終結，
判決如下：
    主    文
兩造共有坐落臺中縣太平市○○段三─一二地號、地目原、面積三四六三平方公尺土
地，應予分割為如附圖甲案所示，即如附圖甲案Ａ部分面積六九九平方公尺，由被告
中邑產業開發股份有限公司取得；Ｂ部分面積二七平方公尺，由被告巳○○取得；Ｃ
部分面積十四平方公尺，由被告辛○○取得；Ｄ部分面積二七平方公尺，由被告戊○○取得；Ｅ部分面積二七平方公尺，由被告未○○取得；Ｆ部分面積十四平方公尺，
由被告庚○○取得；Ｇ部分面積十四平方公尺，由被告辰○○取得；Ｈ部分面積一百
平方公尺，由被告戌○○取得；Ｉ部分面積六七平方公尺，由被告癸○○取得；Ｊ部
分面積二四七四平方公尺，由原告、被告宙○○、乙○○、卯○○、壬○○、甲○○○、地○○、天○○、宇○○、亥○○、子○○、丑○○、丙○○、丁○○、酉○○
、寅○○，按如附表三所示之應有部分比例維持共有。
訴訟費用由兩造依如附表一所示之應有部分比例負擔。
    事    實
甲、原告方面：
一、聲明：求為判決如主文第一項所示。
二、陳述：
（一）坐落臺中縣太平市○○段三─一二地號、地目原、面積三四六三平方公尺之土
      地（下稱系爭土地），為兩造所共有，應有部分比例及面積如附表一所示。系
      爭土地依臺中縣太平市都市計畫內之土地使用分區係屬堤防用地，並無因物之
      使用目的而不能分割之情事，兩造亦未以契約訂有不分割之期限，惟屢經協商
      ，均因被告等堅持己見，而未能協議決定分割之方法，為此依據民法第八百二
      十三條及第八百二十四條規定，請求准予分割系爭土地，以利兩造管理及使用
      收益。
（二）至於分割方法方面，原告主張依據臺中縣太平地政事務所民國九十二年九月十
      八日土地複丈成果圖（即附圖）甲案所示之方式，分割系爭土地：即如該案Ａ
      部分面積六九九平方公尺，由被告中邑產業開發股份有限公司（下稱中邑公司
      ）取得；Ｂ部分面積二七平方公尺，由被告巳○○取得；Ｃ部分面積十四平方
      公尺，由被告辛○○取得；Ｄ部分面積二七平方公尺，由被告戊○○取得；Ｅ
      部分面積二七平方公尺，由被告未○○取得；Ｆ部分面積十四平方公尺，由被
      告庚○○取得；Ｇ部分面積十四平方公尺，由被告辰○○取得；Ｈ部分面積一
      百平方公尺，由被告戌○○取得；Ｉ部分面積六七平方公尺，由被告癸○○取
      得；Ｊ部分面積二四七四平方公尺，由原告及其餘十五名被告繼續保持共有關
      係。原告主張此一分割方法，主要係考量如下之因素：
  １、與系爭土地相毗鄰之臺中縣太平市○○段十三號土地（下稱中邑段十三號土地
      ），為本件兩造與訴外人杜昭雄、杜昭榮、張體文及劉祿春所共有（惟兩造就
      該筆土地之應有部分比例與系爭土地不同），原告及被告宙○○、乙○○、卯
      ○○、壬○○、甲○○○、地○○、天○○、宇○○、亥○○、子○○、丑○○、丙○○、丁○○、酉○○、寅○○等十六人均同意就系爭土地北側與中邑
      段十三號土地相鄰接部分繼續保持共有關係，俾利日後藉「以地易地」之方式
      ，與其等就中邑段十三號土地之應有部分合併分配取得使用，以充份發揮系爭
      土地之經濟效益，是以此一分割方式符合多數共有人之最大利益。
  ２、系爭土地南側部分為形狀不規則之土地，若分由應有部分較少之共有人取得，
      恐導致該共有人日後無法使用分得之土地，原告為此與被告中邑公司磋商後達
      成協議，該被告表示願分得系爭土地最南側部分、即如附圖甲案所示Ａ部分土
      地；另被告巳○○、辛○○、戊○○、未○○、庚○○、辰○○、戌○○等七
      人就系爭土地之應有部分比例雖小，惟因其等未出席其他共有人就土地分割事
      宜召開之二次協調會，是以其等究欲分得何部分之土地？又願否與其他共有人
      保持共有關係？均無從得知。原告主張該七名被告依上開順序取得系爭土地南
      側部分，如附圖甲案所示Ｂ至Ｆ部分之土地，至於其七人於分割後所得土地面
      積逾其應有部分者，中邑公司已表明得自其應有部分中扣減。
  ３、被告癸○○雖表示希望依據附圖乙案所示分割方式，使其分得系爭土地最北側
      之Ｉ部分，以期與其就中邑段十三號土地之應有部分合併利用，惟其此項主張
      ，將使原告及被告宙○○、乙○○、卯○○、壬○○、甲○○○、地○○、天
      ○○、宇○○、亥○○、子○○、丑○○、丙○○、丁○○、酉○○、寅○○
      等十六人間達成之上述協議無法遂行，有損大多數共有人之權益；且中邑段十
      三號土地雖經本院九十一年度訴字第二七八二號民事判決予以裁判分割，惟並
      未將被告癸○○分得部分，分配於該筆土地與系爭土地相鄰部分，則被告癸○○主張採附圖乙案分割系爭土地之最主要理由已不復存在，是該案所示之分割
      方法，自非可採。另依附圖甲案所示之分割方法，被告癸○○分得之Ｉ部分，
      與位於系爭土地西北側、同為其所有之臺中縣太平市○○段三─二三地號土地
      （下稱和平段三─二三號土地），僅以一道路相隔，有利於被告癸○○同時利
      用該二部分土地，是該分割方法對於被告癸○○不致造成特殊之不利益，當屬
      可行。
三、證據：提出土地登記謄本、臺中縣太平市都市計畫土地使用分區證明書、土地分
    割方案同意書、本院九十一年度訴字第二七八二號民事判決各一件（以上均為影
    本）及戶籍謄本四件為證。
乙、被告壬○○、辛○○、丑○○、中邑公司及寅○○均未於最後言詞辯論期日到場
    ，惟其等於先前言詞辯論期日到庭為聲明及陳述如下：
一、被告壬○○部分：同意分割系爭土地，對於應採何種分割方式亦無意見。
二、被告辛○○部分：同意依原告主張如附圖甲案所示分割方法，分割系爭土地。
三、被告丑○○部分：
（一）聲明：求為判決駁回原告之訴。
（二）陳述：系爭土地目前有部分遭訴外人無權占用，或經其他共有人擅自出租予訴
      外人，應待該等無權占用及出租問題解決後再行分割，且應與同段三之十三號
      土地合併分割。
四、被告中邑公司及寅○○部分：同意依原告主張如附圖甲案所示之分割方法，分割
    系爭土地，且被告中邑公司願取得系爭土地最南側、如附圖甲案Ａ部分所示之狹
    長土地。
丙、被告戌○○方面：同意依據原告主張如附圖甲案所示之分割方法，分割系爭土地
    。
丁、被告癸○○方面：
一、聲明：求為判決駁回原告之訴；或按如附圖乙案所示之分割方法，分割系爭土地
    。
二、陳述：位於系爭土地西北方之和平段三─二三地號建地，亦為被告癸○○所有，
    且與系爭土地僅以一道路相隔，倘依如附圖乙案所示方式分割系爭土地，被告癸○○可分得較靠近和平段三─二三號建地之Ｉ部分土地，藉此整合該二部分土地
    作為停車場或置物之用。又被告癸○○亦為系爭土地北方之中邑段十三號土地共
    有人之一，若系爭土地依如附圖乙案所示方式分割，亦有助於其將該二筆土地之
    應有部分合併使用，以發揮該等土地最大之經濟效益。至於系爭土地其他共有人
    ，於系爭土地附近並未擁有其他土地，其中原告與被告宙○○、乙○○、卯○○
    、壬○○、甲○○○、地○○、天○○、宇○○、亥○○、子○○、丑○○、丙○○、丁○○、酉○○、寅○○等十六人雖同意於分割後依各自應有部分之比例
    維持共有關係，惟未特別表明欲分得何部分之土地；另被告中邑公司已明白表示
    願分得系爭土地最南端之部分；另八名被告則自系爭土地其他共有人就分割事宜
    進行協議之始，即未表示任何意見，是以依附圖乙案所示方法分割系爭土地，既
    能兼顧被告癸○○將鄰近土地合併使用之意願，對於其他共有人亦不致造成任何
    損害，實屬最佳之分割方法。原告堅持主張依據附圖甲案所示之方法分割系爭土
    地，僅為維持其將系爭土地之特定部分出租他人使用以獲取利益之現狀，殊不足
    取。
三、證據：提出地籍圖影本三紙及土地登記謄本一紙為證。
戊、被告宙○○、乙○○、卯○○、甲○○○、地○○、天○○、宇○○、亥○○、
    子○○、巳○○、辰○○、戊○○、未○○、庚○○、丙○○、丁○○、酉○○
    均未於言詞辯論期日到場，亦未提出書狀作何聲明或陳述。
己、本院依職權於九十一年十二月二十四日勘驗現場，並囑託臺中縣太平地政事務所
    派員會同測量，製作土地複丈成果圖；另於九十二年八月二十七日請該所再行繪
    製土地複丈成果圖。
    理    由
一、本件被告宙○○、乙○○、卯○○、壬○○、甲○○○、地○○、天○○、宇○○、亥○○、子○○、巳○○、辛○○、辰○○、丑○○、戊○○、未○○、庚○○、丙○○、丁○○、酉○○、中邑公司及寅○○均未於最後言詞辯論期日到
    庭，核無民事訴訟法第三百八十六條各款所列情事，爰依原告之聲請，由其一造
    辯論而為判決。
二、原告主張：系爭土地為兩造依附表一所示之應有部分比例所共有，土地使用分區
    係屬堤防用地，並無因使用目的而不能分割之情事，亦未定有不分割之期限，惟
    屢經協商均未能達成分割協議，為此依據民法第八百二十三條及第八百二十四條
    規定提起本件訴訟，請求准予依附圖甲案所示方式分割系爭土地等語；被告壬○○、辛○○、戌○○、中邑公司及寅○○對於原告主張以附圖甲案之方式分割系
    爭土地均表同意；被告丑○○以：系爭土地現有部分為共有人以外之人無權占用
    ，或為部分共有人擅自出租他人，應待上述問題解決後再行分割，且應與同段三
    之十三號土地合併分割；被告癸○○則以：原告主張之分割方式，意在維持其現
    將系爭土地特定部分出租他人以收取租金之現狀，不符合大多數共有人之利益；
    伊主張系爭土地應依附圖乙案所示方法分割，以便其得就分得部分，與另為其所
    有、位於系爭土地西北方之和平段三─二三號土地，及其就系爭土地北側之中邑
    段十三號土地應有部分合併利用等語，資為抗辯；至被告宙○○、乙○○、卯○○、甲○○○、地○○、天○○、宇○○、亥○○、子○○、巳○○、辰○○、
    戊○○、未○○、庚○○、丙○○、丁○○、酉○○均未於言詞辯論期日到場，
    亦未提出書狀作何聲明或陳述。
三、原告主張兩造依附表一所示應有部分比例共有系爭土地，該土地並無因使用目的
    不能分割或以契約定有不分割期限之情事，惟兩造無法達成分割之協議等事實，
    業據其提出土地登記謄本、臺中縣太平市都市計畫土地使用分區證明書各一件為
    證，且為被告壬○○、辛○○、丑○○、中邑公司、寅○○、戌○○與癸○○所
    不爭執，至被告宙○○、乙○○、卯○○、甲○○○、地○○、天○○、宇○○
    、亥○○、子○○、巳○○、辰○○、戊○○、未○○、庚○○、丙○○、丁○○、酉○○受本院於相當時期之合法通知，均未於言詞辯論期日到場，亦未提出
    準備書狀爭執，依據民事訴訟法第二百八十條第三項準用同條第一項規定，均應
    視同對原告主張之上開事實予以自認，是以原告前開主張堪信為真實。
四、按各共有人，得隨時請求分割共有物。但因物之使用目的不能分割或契約訂有不
    分割之期限者，不在此限；又分割之方法，不能協議決定者，法院得因任何共有
    人之聲請，命為原物分割或變價分割，民法第八百二十三條第一項、第八百二十
    四條第二項分別定有明文。查系爭土地並無不能分割之情形，兩造間就系爭土地
    復無不予分割之約定，既不能以協議定分割之方法，則原告訴請法院判決分割，
    自無不合，應予准許。
五、另按法院定共有物之分割方法，應斟酌當事人之聲明、共有物之性質、經濟效用
    及全體共有人之利益等公平決之，各共有人在分割前之使用狀況，固應加以考量
    ，惟該使用狀況縱共有人間有分管之約定，法院亦不受其拘束。又分割共有物固
    以消滅共有關係為目的，惟法院裁判分割共有土地時，如該土地內，有部分共有
    人仍願維持共有關係，自應考量上開情況，准許當事人就部分土地保持共有狀態
    。經查：
（一）系爭土地為一南北向之狹長形土地，東邊鄰堤防，西臨柏油路，北與中邑段十
      三號土地鄰接；該土地上如臺中縣太平地政事務所九十一年十二月二十四日土
      地複丈成果圖編號甲部分，原有以鐵皮與石棉瓦搭蓋之老舊建物，現已拆除完
      畢；編號乙部分土地，由訴外人奕呈工業有限公司承租，現有以鐵板搭建之三
      層樓建物；編號丙、丁部分土地均由訴外人蘇文欽無權占用，丙部分有以藍色
      鐵皮搭建之一至二層樓建物，丁部分則有一藍色貨櫃屋；編號戊部分土地，左
      右二側分別由訴外人正隆工業社及龍池開發有限公司承租使用，該部分土地上
      現有一鐵皮建物；編號己部分則由訴外人丁王企業有限公司承租使用，現有一
      層樓鐵皮建物等情，業經本院會同原告與被告癸○○至現場勘驗屬實，並囑託
      臺中縣太平地政事務所就上開建物占用系爭土地之面積與位置加以測量，分別
      繪製有勘驗筆錄及複丈成果圖附卷可稽，另有原告提出之九十二年四月十七日
      陳報狀在卷為憑。而如附圖所示甲、乙二案之分割方法，使各共有人分得部分
      均面臨西側之柏油路，而不致產生不通公路之袋地，就對外聯絡之便利性而言
      皆堪稱允當。至於該土地上之前揭地上物，均非兩造所有，已如前述，其中如
      前揭複丈成果圖所示編號丙、丁部分之地上物，係訴外人無權占用該二部分土
      地後所搭建；至編號乙、戊、己部分土地，原告雖主張係其他共有人委託其子
      彭明富與被告寅○○處理出租事宜，惟已為被告癸○○所否認，足見上述二人
      將系爭土地之特定部分出租他人，並未經全體共有人之同意，有違民法第八百
      二十條第一項：「共有物，除契約另有訂定外，由共有人共同管理之」之規定
      ，則該三部分土地之承租人在其上搭建之地上物，對於不同意上開土地管理方
      式之共有人而言，亦無正當之權源，是以，前述各坐落系爭土地上之地上物，
      既均可能因共有人主張行使所有權致遭拆除，則本院於定系爭土地之分割方法
      時，即無庸考量該等地上物所占用土地應否分歸特定共有人所取得。被告丑○○雖抗辯：系爭土地應俟上開經共有人出租或第三人無權占有之問題完全解決
      後始得加以分割等語，惟依前揭說明可知，系爭土地之使用現狀如何，對於土
      地之分割不生任何影響，僅係本院於定分割方法時得將之列為審酌因素而已，
      則該被告上開抗辯容有誤會，並不足採，附此敘明。
（二）次查，系爭土地依兩造之應有部分比例加以換算後，兩造於土地經原物分割後
      分得之土地面積，應為如附表一所示，而非整數。惟因系爭土地之面積最小單
      位為平方公尺，故臺中縣太平地政事務所製作之分割圖面積僅能以平方公尺為
      單位，無法測量至小數點以下，從而各共有人於分割後所得土地之實際面積必
      然有所增減。而原告主張：被告中邑公司同意其他共有人於系爭土地依附圖所
      示任一方案分割後，取得之土地面積較附表一所示面積增加部分，由該被告分
      得之土地面積中扣減，以利分割等情（見原告九十二年七月二十九日陳報狀）
      ，且為該被告所不爭執，堪信屬實，此於被告中邑公司外之其他共有人既無不
      利，自可採行，從而，系爭土地經分割後，兩造實際分得之面積，乃分配為如
      附表二所示。
（三）再查，如附圖所示之甲、乙二案，就被告中邑公司、巳○○、辛○○、戊○○
      、未○○、庚○○、辰○○及戌○○等八人依序應分得如該二案所示Ａ至Ｈ部
      分之土地一節，並無二致，本院審酌系爭土地最南端之如該二案所示Ａ部分，
      因形狀不規則，極難有效運用，惟被告中邑公司已表示同意分得該部分土地，
      另被告辛○○與戌○○亦均同意按照如附圖甲案所示之分割方法受分配，至於
      被告巳○○、戊○○、未○○、庚○○、辰○○等五人對於系爭土地應如何分
      割均未表示意見，則就上述八名共有人而言，如附圖甲、乙二案所示之分割方
      法，符合已明白表達意見之人之意願，亦使其餘未明示意願者單獨分得可對外
      通行之土地，自屬妥適。
（四）末查，原告、被告宙○○、乙○○、卯○○、壬○○、甲○○○、地○○、天
      ○○、宇○○、亥○○、子○○、丑○○、丙○○、丁○○、酉○○、寅○○
      等十六名共有人（下稱上述十六名共有人）及被告癸○○均為與系爭土地北側
      相鄰之中邑段十三號土地所有人，被告癸○○則另為位於系爭土地西北方、與
      系爭土地僅以西側柏油路相隔之和平段三─二三號土地所有權人等情，有土地
      登記謄本一份及地籍圖影本三紙在卷足憑。上述十六名共有人與被告癸○○各
      自主張系爭土地應依附圖甲案及乙案之方式分割，主要目的均為分得系爭土地
      最北端與中邑段十三號土地交界部分，俾其等得就二筆土地之應有部分合併利
      用；被告癸○○另以：附圖乙案所示之分割方式，除有上述優點外，亦使其分
      得部分與同為其所有之和平段三─二三號建地較為接近，便於其將二部分土地
      整合，作為停車場或放置物件之用。從而，系爭土地究以附圖甲、乙二案何者
      分割為適當？自為本件應審究之重點。經查：
  １、被告癸○○就系爭土地之應有部分為五百二十分之十，分割後取得之土地面積
      為六十七平方公尺，另依附圖甲案與乙案所示分割方法，被告癸○○分得之Ｉ
      部分土地，均面臨系爭土地西側之柏油路，是就該被告對分得土地之使用規劃
      （作為停車場或置物用）觀之，附圖甲案所示之分割方法，對其使用系爭土地
      並無明顯不利益之處；再者，和平段三─二三號土地與系爭土地間既有上開柏
      油路相隔，則不問採附圖甲案或乙案方式分割系爭土地，被告癸○○分得之部
      分均未與該筆土地相連接，是該被告主張：倘依附圖乙案所示之方法分割系爭
      土地，其可將和平段三─二三號土地及其就系爭土地分得部分合併使用，得同
      時增加上述二部分土地之利用價值與經濟效益等語，縱屬實情，效果恐亦甚為
      有限。況且，與系爭土地北側相鄰之中邑段十三號土地，業經本院以九十一年
      度訴字第二七八二號民事判決准予分割，該案所採用之分割方式，並非將被告
      癸○○所分得部分，分配於中邑段十三號土地與系爭土地臨接之位置，且被告
      癸○○截至本件言詞辯論終結日止，未就該案判決提起上訴等情，有原告提出
      之該民事判決一份為證，復為被告癸○○所自承，自屬真實，是被告癸○○主
      張依附圖所示乙案分割系爭土地之另一重要理由（即其就分得之Ｉ部分土地，
      得與其就中邑段十三號土地應有部分連通而為整體使用），亦不存在。是以，
      附圖乙案所示之分割方法，對於被告癸○○將系爭土地與週邊鄰地整合利用之
      目的而言，並非絕對有所助益，惟顯然不利於原告、被告宙○○、乙○○、卯
      ○○、壬○○、甲○○○、地○○、天○○、宇○○、亥○○、子○○、丑○○、丙○○、丁○○、酉○○及寅○○等多數共有人（詳見下述），顯非分割
      系爭土地之適當方式。
  ２、至於原告、被告宙○○、乙○○、卯○○、壬○○、甲○○○、地○○、天○○、宇○○、亥○○、子○○、丑○○、丙○○、丁○○、酉○○、寅○○等
      十六人，已出具保持共有同意書，同意先就系爭土地保持共有，日後再藉由「
      以地易地」之方式，將其等就系爭土地與中邑段十三號土地之應有部分合併加
      以使用，此有原告提出之保持共有同意書一份附卷可稽。另參諸該十六人於系
      爭土地分割後，分得之土地面積總計達二千四百七十四公尺（參見附表二），
      及本院九十一年度訴字第二七八二號民事判決，就中邑段十三號土地採取之分
      割方法，係使包括上述十六人在內之該筆土地共有人，分得該筆土地南端與系
      爭土地相臨之部分，則附圖甲案所示之分割方法，使該十六名共有人取得Ｊ部
      分所示、與中邑段十三號土地相鄰之部分，有利於其等將該二筆土地之應有部
      分合併使用，較諸附圖乙案所示之分割方法，僅具有使被告癸○○分得部分與
      和平段三─二三號土地較為接近之唯一優點，甲案之分割方式，可使系爭土地
      將近三分之二之多數共有人蒙受利益，亦使較大比例之土地面積利用價值得因
      而提高。再者，依附圖甲案及本院九十一年度訴字第二七八二號民事判決所示
      分割方法，被告癸○○就系爭土地與中邑段十三號土地分得部分，均緊鄰原告
      、被告宙○○、乙○○、卯○○、壬○○、甲○○○、地○○、天○○、宇○○、亥○○、子○○、丑○○、丙○○、丁○○、酉○○、寅○○等十六人分
      得並保持共有之部分，則被告癸○○倘與該十六名共有人達成協議，亦可達成
      其將該二筆土地之應有部分合併利用之目的，是以採取附圖甲案所示方法分割
      系爭土地，對被告癸○○亦非全然不利。是本院權衡附圖甲、乙二案所示分割
      方法，對兩造之利弊得失後，認以甲案之方式分割系爭土地為宜。
  ３、綜上所述，附圖甲案所示之分割方式，既符合系爭土地大多數共有人之利益與
      意願，亦使各共有人分得之土地對外均有適當之聯絡，對於兩造應屬公平，爰
      依該分割方案，判決如主文第一項所示。
六、末以，分割共有物之訴，係合兩造之必要共同訴訟，原被告之間本可互換地位。
    本件關於分割共有物訴訟部分，原告訴請分割雖於法有據，但被告等人之應訴實
    因訴訟性質所不得不然，故所為之抗辯自為伸張或防衛權利所必要，本院因認本
    件訴訟費用應參酌兩造之應有部分比例調整分擔始為公允，爰諭知如主文第二項
    所示訴訟費用負擔之比例。
據上論結，原告之訴為有理由，依民事訴訟法第三百八十五條第一項前段、第七十八
條、第八十條之一、第八十五條第一項但書，判決如主文。
中　　　華　　　民　　　國　　九十三　　年　　　五　　　月　　十一　　　日
                                  臺灣臺中地方法院民事第一庭
~B法      官　鍾啟煒
~F0
~T40
  附表一：
      ┌────────┬─────────┬─────────┐
      │  姓　　　名    │  應有部分比例    │ 土　地　面　積   │
      ├────────┼─────────┼─────────┤
      │  宙　○　○    │  五十二分之三    │   199.79平方公尺 │
      ├────────┼─────────┼─────────┤
      │  乙　○　○    │  二十六分之二    │   266.38平方公尺 │
      ├────────┼─────────┼─────────┤
      │  卯　○　○    │  二十六分之二    │   266.38平方公尺 │
      ├────────┼─────────┼─────────┤
      │  寅  ○  ○    │  二十六分之二    │   266.38平方公尺 │
      ├────────┼─────────┼─────────┤
      │  壬  ○  ○    │  二十六分之二    │   266.38平方公尺 │
      ├────────┼─────────┼─────────┤
      │  甲 ○ ○ ○   │  五十二分之一    │    66.60平方公尺 │
      ├────────┼─────────┼─────────┤
      │  地  ○  ○    │  六十五分之一    │    53.28平方公尺 │
      ├────────┼─────────┼─────────┤
      │  天  ○  ○    │  六十五分之一    │    53.28平方公尺 │
      ├────────┼─────────┼─────────┤
      │  宇  ○  ○    │  六十五分之一    │    53.28平方公尺 │
      ├────────┼─────────┼─────────┤
      │  亥  ○  ○    │  六十五分之一    │    53.28平方公尺 │
      ├────────┼─────────┼─────────┤
      │  子  ○  ○    │  六十五分之一    │    53.28平方公尺 │
      ├────────┼─────────┼─────────┤
      │  巳  ○  ○    │  五二０分之四    │    26.64平方公尺 │
      ├────────┼─────────┼─────────┤
      │  辛  ○  ○    │  五二０分之二    │    13.32平方公尺 │
      ├────────┼─────────┼─────────┤
      │  辰  ○  ○    │  五二０分之二    │    13.32平方公尺 │
      ├────────┼─────────┼─────────┤
      │  丑  ○  ○    │  五十二分之一    │    66.60平方公尺 │
      ├────────┼─────────┼─────────┤
      │  戌  ○  ○    │  二０八分之六    │    99.89平方公尺 │
      ├────────┼─────────┼─────────┤
      │  戊  ○  ○    │  五二０分之四    │    26.64平方公尺 │
      ├────────┼─────────┼─────────┤
      │  未  ○  ○    │  五二０分之四    │    26.64平方公尺 │
      ├────────┼─────────┼─────────┤
      │  庚  ○  ○    │  五二０分之二    │    13.32平方公尺 │
      ├────────┼─────────┼─────────┤
      │  丙  ○  ○    │  二十六分之一    │   133.19平方公尺 │
      ├────────┼─────────┼─────────┤
      │  丁  ○  ○    │  二十六分之一    │   133.19平方公尺 │
      ├────────┼─────────┼─────────┤
      │  癸  ○  ○    │  五二０分之十    │    66.60平方公尺 │
      ├────────┼─────────┼─────────┤
      │  酉  ○  ○    │  二十六分之一    │   133.19平方公尺 │
      ├────────┼─────────┼─────────┤
      │  中 邑 公 司   │五二０分之一０七  │   712.58平方公尺 │
      ├────────┼─────────┼─────────┤
      │  午  ○  ○    │  二十六分之三    │   399.58平方公尺 │
      └────────┴─────────┴─────────┘
  附表二：
      ┌────────┬──────────┐
      │  姓　　　名    │分 割 後 取 得 面 積│
      ├────────┼──────────┤
      │  中 邑 公 司   │        699平方公尺 │
      ├────────┼──────────┤
      │  巳  ○  ○    │         27平方公尺 │
      ├────────┼──────────┤
      │  辛  ○  ○    │         14平方公尺 │
      ├────────┼──────────┤
      │  戊  ○  ○    │         27平方公尺 │
      ├────────┼──────────┤
      │  未  ○  ○    │         27平方公尺 │
      ├────────┼──────────┤
      │  庚  ○  ○    │         14平方公尺 │
      ├────────┼──────────┤
      │  辰  ○  ○    │         14平方公尺 │
      ├────────┼──────────┤
      │  戌  ○  ○    │        100平方公尺 │
      ├────────┼──────────┤
      │  癸  ○  ○    │         67平方公尺 │
      ├────────┼──────────┤
      │  宙  ○  ○    │        200平方公尺 │
      ├────────┼──────────┤
      │  乙  ○  ○    │        267平方公尺 │
      ├────────┼──────────┤
      │  卯  ○  ○    │        267平方公尺 │
      ├────────┼──────────┤
      │  寅  ○  ○    │        267平方公尺 │
      ├────────┼──────────┤
      │  壬  ○  ○    │        267平方公尺 │
      ├────────┼──────────┤
      │  甲 ○ ○ ○   │         67平方公尺 │
      ├────────┼──────────┤
      │  地  ○  ○    │         54平方公尺 │
      ├────────┼──────────┤
      │  天  ○  ○    │         54平方公尺 │
      ├────────┼──────────┤
      │  宇  ○  ○    │         54平方公尺 │
      ├────────┼──────────┤
      │  亥  ○  ○    │         54平方公尺 │
      ├────────┼──────────┤
      │  子  ○  ○    │         54平方公尺 │
      ├────────┼──────────┤
      │  丑  ○  ○    │         67平方公尺 │
      ├────────┼──────────┤
      │  丙  ○  ○    │        134平方公尺 │
      ├────────┼──────────┤
      │  丁  ○  ○    │        134平方公尺 │
      ├────────┼──────────┤
      │  酉  ○  ○    │        134平方公尺 │
      ├────────┼──────────┤
      │  午  ○  ○    │        400平方公尺 │
      └────────┴──────────┘
  附表三：
      ┌────────┬──────────┐
      │  姓　　　名    │分 割 後 取 得 面 積│
      ├────────┼──────────┤
      │  宙  ○  ○    │二四七四分之二００  │
      ├────────┼──────────┤
      │  乙  ○  ○    │二四七四分之二六七  │
      ├────────┼──────────┤
      │  卯  ○  ○    │二四七四分之二六七  │
      ├────────┼──────────┤
      │  寅  ○  ○    │二四七四分之二六七  │
      ├────────┼──────────┤
      │  壬  ○  ○    │二四七四分之二六七  │
      ├────────┼──────────┤
      │  甲 ○ ○ ○   │二四七四分之六七    │
      ├────────┼──────────┤
      │  地  ○  ○    │二四七四分之五四    │
      ├────────┼──────────┤
      │  天  ○  ○    │二四七四分之五四    │
      ├────────┼──────────┤
      │  宇  ○  ○    │二四七四分之五四    │
      ├────────┼──────────┤
      │  亥  ○  ○    │二四七四分之五四    │
      ├────────┼──────────┤
      │  子  ○  ○    │二四七四分之五四    │
      ├────────┼──────────┤
      │  丑  ○  ○    │二四七四分之六七    │
      ├────────┼──────────┤
      │  丙  ○  ○    │二四七四分之一三四  │
      ├────────┼──────────┤
      │  丁  ○  ○    │二四七四分之一三四  │
      ├────────┼──────────┤
      │  酉  ○  ○    │二四七四分之一三四  │
      ├────────┼──────────┤
      │  午  ○  ○    │二四七四分之四００  │
      └────────┴──────────┘
正本係照原本作成
如對本判決上訴，須於判決送達後廿日內向本院提出上訴狀
中　　　華　　　民　　　國　　九十三　　年　　　五　　　月　　十一　　　日
~B法院書記官
